臺灣臺北地方法院小額民事判決
  110年度店小字第1745號
原      告  尹臆偵  
被      告  劉竑均  
上列當事人間損害賠償事件，本院於民國111年3月29日言詞辯論
終結，判決如下：
    主      文
被告應給付原告新臺幣柒萬玖仟參佰肆拾參元。
訴訟費用新臺幣壹仟元由被告負擔。
本判決得假執行。但被告如以新臺幣柒萬玖仟參佰肆拾參元為原
告預供擔保後，得免為假執行。
    事實及理由
壹、程序事項
一、按訴狀送達後，原告不得將原訴變更或追加他訴。但擴張或
    減縮應受判決事項之聲明者，不在此限，民事訴訟法第255
    條第1項第3款定有明文。查原告起訴時聲明：被告應給付原
    告新臺幣（下同）13萬元（見本院卷第9頁）。嗣民國110年
    10月12日具狀到院稱請求賠償79,343元等語（見本院卷第85
    、135頁），核屬減縮應受判決事項之聲明，自應准許。
二、被告經合法通知，未於言詞辯論期日到場，核無民事訴訟法
    第386條所列各款情事，爰依原告之聲請，准由其一造辯論
    而為判決。　　
貳、實體事項
一、原告主張：被告於110年6月6日凌晨1時53分許，駕駛車牌號
    碼000-0000自用小客車，行經國道3號北向195公里600公尺
    時，疏未注意車前狀況，右前車頭自後追撞前方由訴外人蔣
    平洋駕駛BFB-5652自用小貨車左後車尾，伊為副駕駛座乘客
    ，因而受有如附表二所示診斷書內容傷害，支付如附表一所
    示醫藥費145,856元，扣除保險公司理賠66,513元後，不足
    額79,343元（145,856元－66,513元＝79,343元）向被告請求
    賠償，並聲明：如判決主文所示。
二、被告經合法通知，未於言詞辯論期日到場，亦未提出準備書
    狀做任何聲明或陳述。
三、法院之判斷：　　　
　㈠按因故意或過失，不法侵害他人之權利者，負損害賠償責任
    ；汽車、機車或其他非依軌道行使之動力車輛，在使用中加
    損害於他人者，駕駛人應賠償因此所生之損害，民法第184
    條第1項前段、第191條之2定有明文。汽車行駛時，駕駛人
    應注意車前狀況及兩車並行之間隔，並隨時採取必要之安全
    措施，道路交通安全規則第94條第3項前段有明文。查原告
    前揭主張，提出道路交通事故當事人登記聯單、傷勢照片、
    現場照片在卷可按（見本院卷第21至29頁)，核與本院依職
    權向內政部警政署國道公路警察局第七公路警察大隊調閱車
    禍肇事相關資料相符（見本院卷第37至77頁）。依道路交通
    事故現場圖可知，被告駕駛AKS-6626自用小客車及蔣平洋駕
    駛BFB-5652自用小客車皆行駛在國道3號北向195公里600公
    尺中線車道上，AKS-6626自用小客車車頭與BFB-5652自用小
    貨車左後車尾發生碰撞（見本院卷第45頁）。復參酌被告於
    交通事故調查紀錄表稱：「我從南投出發欲前往臺中市，行
    至肇事時地，當時我車行駛於中線車道行速110公里，車輛
    行進間前方30公尺處我有注意到前方有一臺小貨車BFB-5652
    號，印象中我覺得他車速有變慢加上因天雨路滑，我車有點
    打滑，最後我車右前車頭撞擊該小貨車左後車尾」等語（見
    本院卷第51至53頁），BFB-5652自用小貨車駕駛人蔣平洋於
    交通事故調查紀錄表稱：「我從屏東潮州卸貨完欲返回公司
    （臺北松山），行至肇事時地當時我車行駛中線車道行速80
    -90公里，突然遭到後方車輛（AKS-6626號）撞擊我車左後
    車尾後，我車就打滑失控旋轉一圈後撞擊外側護欄肇事。」
    等語（見本院卷第55至57頁），可知被告駕車行至肇事處，
    顯未注意車前狀況，其車頭撞擊BFB-5652自用小貨車左後車
    尾肇事。復被告已於相當時期受合法之通知，未於言詞辯論
    期日到場，亦未提出書狀爭執，本院審酌原告所提證據，應
    認原告主張為真實，被告應就本件事故負侵權行為損害賠償
    責任。
  ㈡按不法侵害他人之身體或健康者，對於被害人因此喪失或減
    少勞動能力或增加生活上之需要時，應負損害賠償責任。民
    法第193條第1項定有明文。查原告主張支出醫療費，提出如
    附表一所示門診收據及住院收據、附表二所示診斷證明書、
    第一產物保險股份有限公司付款通知書在卷可按（見本院卷
    第13至17、87至89頁），本院審酌如附表二所示診斷證明書
    內容，如附表一所示醫療費確因車禍所引起傷勢至秀傳醫療
    社團法人秀傳紀念醫院（下稱秀傳紀念醫院）就醫之必要費
    用，原告扣除已領取第一產物保險股份有限公司66,513元強
    制責任保險金，向請求被告賠償79,343元，自屬有據。
四、綜上所述，原告依據侵權行為法律關係，請求被告給付79,3
    43元為有理由，應予准許。
五、本件係就民事訴訟法第436條之8適用小額訴訟程序所為被告
    敗訴之判決，依民事訴訟法第436條之20規定，應依職權宣
    告假執行，並依同法第436條之23準用第436條第2項，適用
    同法第392條第2項規定，依職權宣告被告如預供擔保，得免
    為假執行。
六、訴訟費用負擔之依據：民事訴訟法第78條。本件訴訟費用額
    ，依後附計算書確定如主文所示金額。
中　　華　　民　　國　　111 　年　　4 　　月　　22　　日
                  臺灣臺北地方法院新店簡易庭
                              法  官　鄧德倩
計   算   書：
項        目             金   額（新臺幣）      備    註
第一審裁判費             1,000元
合        計             1,000元
以上正本係照原本作成。
如不服本判決，應以違背法令為理由，於判決送達後20日內向本
庭提出上訴狀（須按他造當事人之人數附繕本）；如委任律師提
起上訴者，應一併繳納上訴審裁判費。
中　　華　　民　　國　　111 　年　　4 　　月　　22　　日
                              書記官  張嘉崴　　
附表一：醫療費用單據
就診日期 醫院 科別 金額 （新臺幣） 頁碼 （本院卷） 110年8月19日 秀傳紀念醫院 整形外科 10,980元 第17、87頁 110年7月22日 秀傳紀念醫院 整形外科 134,876元  合計：   145,856元  
附表二：原告提出診斷證明書內容
日期 醫院 科別 診斷 日期 診斷 醫囑 頁碼 110年6月16日  秀傳紀念醫院  整形外科 110年6月6日  雙側上頷骨閉鎖性複雜性骨折、右側顴骨閉鎖性複雜性骨折、鼻骨閉鎖性骨折、右眼挫傷併異物 病患因上述原因，於民國110年6月6日經由急診入院治療及觀察，於民國110年6月6日接受右眼異物移除手術。於民國110年6月11日接受雙側顏面骨（顴骨及上頷骨）復位及內固定手術，於民國110年6月18日出院，共住13天。住院期間需專人照護。宜門診追蹤，出院後宜休養兩週。 本院卷第13頁 110年7月22日 秀傳紀念醫院  眼科 110年7月22日  ⒈雙眼眼球挫傷⒉左眼視網膜裂孔 患者因上述眼疾，於民國110年7月1日來院初診，經診斷後接受左眼視網膜裂孔雷射治療，爾後患者於民國110年7月22日繼續回院追蹤治療，共計門診貳次。 本院卷第15頁